# 请教一下关于审计调整分录的问题

提问人：懒懒的笨熊 时间：2010-12-12 10:50:21
在做审计工作底稿的时候，遇到损益类科目的调整是不是都是用未分配利润科目？那么在调整利润表的时候，又是根据哪个科目来调整相关项目呢？举个例子： 比如企业在年末把长期股权投资的投资收益多确认了 15 万，请问这个调整分录是不是该这么做 借：未分配利润 150 ， 000 贷：长期股权投资—损益调整 150 ， 000 请问，在汇总调整分录的时候，如果所有的有关损益类科目都用未分配利润的话，那利润表上的科目又该怎么调整？需要加上二级科目吗？
因为看到书上说，审计调整分录不同于会计调整分录，是对报表的调整，因此，就需要使用报表上的科目
而企业需要做的调整分录就应该是 借：以前年度损益调整—投资收益 150 ， 000 贷：长期股权投资—损益调整 150 ， 000

回答人：chenyiwei
回复 楼主 懒懒的笨熊 的帖子审计调整分录是直接针对报表项目的。所以涉及利润表的项目也应当调整利润表项目，如本例中的投资收益。同时，利用利润表与资产负债表之间的数据传递关系，在调整利润表之后自动实现对资产负债表上“未分配利润”项目的调整。

回答人：chenyiwei
回复 藤椅 懒懒的笨熊 的帖子不用。试算平衡表中设置好公式就行了。